Inventaris van het archief van de Sector Commissie Onderwijs Personeel (SCOP) en taakvoorganger en het Werkgeversoverleg Onderwijs (WGO) van het ministerie van Onderwijs, Cultuur en Wetenschap, 1994-2013
Nationaal Archief, Den Haag
Ministerie van Onderwijs, Cultuur en Wetenschap: Sector Commissie Onderwijs Personeel en taakvoorganger
OCW / SCOP
1994-2013
merendeel 1994-2013
O51
10,9 meter; 996 inventarisnummers.
Normale gedrukte, getypte en geschreven documenten, geen bijzondere handschriften en tekeningen.
Nationaal Archief, Den Haag
Sector Commissie Onderwijs en Wetenschappen, 1994 - 2001
Sector Commissie Onderwijs Personeel, 2002 - heden
Werkgeversoverleg Onderwijs, 1998 - 2004
Het archief van de SCOP bestaat voornamelijk uit verzameldossiers per jaar. Overlegdossiers en dossiers met vergaderstukken. De onderwerpen die in het overleg aan bod komen zijn ondermeer: afvloeiingsregeling, arbeidsongeschiktheid, ziekteverzuim, arbeidsvoorwaardenbeleid, functiewaardering, salarissen, wachtgeld, ontslagregelingen, verlof, doorstroming van onderwijspersoneel, onderwijsbevoegdheid, pensioen, vervroegde uittreding, rechtspositie, fusie en splitsing van scholen, cao-onderhandelingen, Wet- en regelgeving, etcetera.
Archiefvorming
Geschiedenis van de archiefvormer
Het ambtenarenrecht is het geheel van rechtsnormen dat de dienstverhouding regelt waarin op beroepsmatige wijze de openbare dienst wordt verricht. Het is het sociale recht met betrekking tot de ambtelijke openbare dienst dat zijn wortels heeft in het begin van de twintigste eeuw, toen het algemene arbeidsrecht nog weinig ontwikkeld was en ambtenarenorganisaties voor een verbetering van de rechtspositie streden.
Tot 1993 trad de minister van Binnenlandse Zaken als werkgever op in het arbeidsvoorwaardenoverleg voor alle rijksambtenaren in de Centrale Commissie voor Georganiseerd Overleg in Ambtenarenzaken (CCGOA). De minister voerde in deze Centrale Commissie overleg met de vier ambtenarencentrales. Er werd overleg gevoerd over salarissen, pensioenen, sociale zekerheid en overige arbeidsvoorwaarden. Het overleg vormde de basis voor de vaststelling van de arbeidsvoorwaarden van de rijksambtenaar. Voor het onderwijs werden de uitkomsten van dit centrale landelijke overleg gebundeld in het Rechtspositiebesluit onderwijspersoneel (RPBO).
In 1993 is het arbeidsvoorwaardenoverleg gedecentraliseerd met de invoering van het Sectorenmodel (Protocol Sectoralisatie 1993/1994). Voor de overheid bestaat deze uit acht sectoren:
Burgerlijk Rijkspersoneel (Rijk)
Defensie
Onderwijs en wetenschappen
Politie
Rechterlijke Macht
Gemeente
Provincies
Waterschappen.
De rol van werkgever werd overgenomen door de ministers van de betreffende ministeries. Voor ieder van deze sectoren wordt sinds 1993 een eigen CAO afgesloten. De sector Onderwijs en Wetenschappen (sector OenW) is de grootste van de acht, met ongeveer 40 procent van het personeelsbestand bij de overheid.
In 1992 heeft de minister van Onderwijs, Cultuur en Wetenschappen, vooruitlopend op de sectoralisatie, de Sector Commissie Onderwijs en Wetenschappen (SCOW) en het Werkgeversberaad ingesteld. Hierin wordt overlegd over rechtspositie, werkgelegenheid en de primaire loonvorming (inclusief de werkgevers en werknemerslasten).
De SCOW komt voort uit de Bijzondere Commissie Onderwijspersoneel (BCO) en het Centraal Overlegorgaan Personeelszaken Wetenschappelijk Onderwijs (COPWO). De SCOW bestond uit vertegenwoordigers van de vier centrales voor overheidspersoneel (ACOP, CCOOP, AC, en CMHF). De voorzitter van de SCOW werd aangewezen door de minister van Onderwijs en vertegenwoordigde hem ook. De voorzitter van de SCOW kon terzijde worden gestaan door adviseurs die door de minister werden aangewezen. De sectorcommissie vond zijn wettelijke basis in het Overlegbesluit onderwijs- en onderzoekpersoneel, alsook in de overlegbepalingen van de verscheidene onderwijswetten.
In 2002 verandert de SCOW van naam in Sector Commissie Onderwijs Personeel (SCOP). De taken zijn met deze naamsverandering niet gewijzigd. De archiefvormer bestaat nog.
Werkgeversoverleg primair en voortgezet onderwijs, beroepsonderwijs en volwasseneneducatie (WGO)
Het overleg dat de minister van Onderwijs voert met de werkgeversorganisaties vindt éémaal per maand plaats in het Werkgeversoverleg Onderwijs. In dit overleg wordt overlegd over rechtspositionele en schoolorganisatorische aangelegenheden voor de sectoren PO, VO en BVE.
In het WGO participeren de vertegenwoordigers van de werkgevers in het primair onderwijs, voortgezet onderwijs, beroepsonderwijs en volwasseneneducatie, en de minister van Onderwijs als sectorwerkgever. Onderwerpen van overleg zijn: aangelegenheden die ook onderwerp van overleg zijn in de SCOW en die de (school)organisatie raken; werkgeversaangelegenheden waarover de minister overleg voert in het Kabinet, het VSO en in de Raad voor het Overheidspersoneelsbeleid; informatie-uitwisseling met betrekking tot de totstandkoming en de inhoud van de subsectorale CAO’s.
Geschiedenis van het archiefbeheer
Het archief is tot 1994 bij het ministerie van Onderwijs, Cultuur en Wetenschap in beheer geweest. In de loop van 1995 voerde het Centrum Arbeidsverhoudingen Overheidspersoneel (CAOP) het secretariaat van het SCOP archief in opdracht van het ministerie van Onderwijs, Cultuur en Wetenschap (OCW). Het CAOP is sinds 1 januari 1995 een onafhankelijke dienstverlener met eigen huisvesting op het Lange Voorhout 13 in Den Haag. Het archief is om praktische redenen bij de CAOP ondergebracht. Hiervoor is een ‘Overeenkomst van Bruikleen’ tussen beide partijen getekend. De eigenaar van het archief is het ministerie van OCW.
Het archief stond bij de CAOP in een archiefstelling bij elkaar. Wegens ruimtegebrek bij de CAOP is het archief tot december 2008 aan Doc-Direkt ter bewerking aangeboden. In juli 2012 is het archief getransporteerd naar het archiefdepot van Doc-Direkt te Winschoten. In 2014 heeft het CAOP het archief van WGO aan Doc-Direkt overgedragen ter bewerking.
De verwerving van het archief
Het archief is in 2016 door Ministerie van Onderwijs, Cultuur en Wetenschap overgebracht naar het Nationaal Archief, krachtens artikel 12 van de Archiefwet 1995
Inhoud en structuur van het archief
2.11
Inhoud
Het archief bestaat voornamelijk uit wetgevend, adviserend en uitvoerend archief en vormt de neerslag van de taken die aan de Sector Commissie Onderwijs Personeel zijn toegewezen. Het archief bevat agenda’s en notulen van het georganiseerd overleg, correspondentie, archiefbescheiden betreffende de CAO-onderhandelingen, vergaderstukken, toegezonden stukken ter bespreking in het overleg en nota’s.
Selectie en vernietiging
De selectie heeft plaats gevonden aan de hand van de volgende vastgestelde Basis Selectie Documenten (BSD's):
Overheidspersoneel, arbeidsverhoudingen bij de Overheid (BSD 072, Stcrt. 2001 nr.200
Arbeidsvoorwaarden en beroeps kwaliteit in de sector onderwijs en wetenschappen (BSD 128, Stcrt. 9 juli 2004, nr. 129)
Organisatie Rijksoverheid (BSD 143, Stcrt. 16 december 2005, nr. 245).
Aanvullingen
Het archief beslaat niet de hele bestaansperiode van de archiefvormer, omdat deze overdracht plaatsvindt in verband met ruimtegebrek bij de CAOP. De archiefvormer bestaat nog en er worden aanvullingen verwacht.
Ordening van het archief
Het archief is geordend op stukken van algemene aard en op stukken van bijzondere aard.
In de rubriek met stukken van algemene aard zijn de agenda’s en notulen van de SCOP opgenomen.
In de rubriek met stukken van bijzondere aard zijn de overlegdossiers opgenomen; dossiers met agenda’s en verslagen van de afdelingen per overleg, overlegdossiers over de verschillende onderwerpen per jaar en dossiers van de werkgroepen per werkgroep.
Er is gebruik gemaakt van de oorspronkelijke orde.
Aanwijzingen voor de gebruiker
Openbaarheidsbeperkingen
Volledig openbaar.
Het archief is eigendom van de Staat der Nederlanden
Materiële beperkingen
Het archief kent geen beperkingen voor het raadplegen van de stukken als gevolg van de materiële staat.
Andere toegang
Er is geen andere toegang.
Aanvraaginstructie
Openbare archiefstukken kunnen online worden aangevraagd en gereserveerd. U kunt dit ook via de terminals in de studiezaal van het Nationaal Archief doen. Om te kunnen reserveren dient u de volgende stappen te volgen:
U maakt een profiel aan op www.gahetna.nl, en logt vervolgens in
Via de archiefinventaris (alleen de beschrijvingen met rode nummers) selecteert u het gewenste archiefstuk door op de knop 'Reserveren' te klikken
In het volgende scherm geeft u aan op welke dag u het archiefstuk wilt inzien
Indien u zich bevindt in de studiezaal en een tafelnummer heeft ontvangen kunt u dit nummer vermelden. Als u geen tafelnummer heeft kunt u tafelnummer 777 laten staan
Vervolgens bevestigt u uw reservering door deze te versturen.
Verwant materiaal
Bewaarplaats van originelen
Niet van toepassing.
Beschikbaarheid van kopieën
Het archief bevat geen inventarisnummers die in kopievorm beschikbaar zijn.
Afgescheiden archiefmateriaal
Niet van toepassing.
Verwante archieven
Inventarisnummer 2.4.61 Ministerie van Onderwijs, Wetenschappen en Wetenschap: Centrale Commissie voor Gereorganiseerd Overleg in Ambtenarenzaken en de Salaris commissie Ad Hoc (1945-1951), 1920-1989
Inventarisnummer 2.14.5318 Ministerie van Onderwijs, Wetenschappen en Wetenschap: Centraal Overlegorgaan Personeelszaken Wetenschappelijk Onderwijs (COPWO), 1974-1992
Bijzondere Commissie Onderwijspersoneel (BCO), 1975-1992 (van dit archief is geen informatie gevonden over een eventuele bewerking of huidige vindplaats).
Doc-Direkt heeft nu de volgende andere archieven inzake sectoroverleggen in beheer of bewerking:
Inventaris van de archieven van de Commissie van Overleg Rechterlijke Macht, 1985-1994, en van het Sectoroverleg Rechterlijke Macht, 1994-2001 (2.09.137)
Inventaris van het archief van het Sector Overleg Defensie (SOD) en zijn taakvoorganger van het ministerie van Defensie (2.13.222)
Sector Overleg Rijk 1993-2000
Georganiseerd Overleg sector Politie 1971-1990.
Beschrijving van de series en archiefbestanddelen
- Sector Commissie Onderwijspersoneel (SCOP) en taakvoorganger, A.
  - Stukken van algemene aard, A.1.
    - Agenda's en notulen, A.1.1.
      - Agenda's en notulen van de Informele Bijeenkomst van de Sector Commissie Onderwijs Personeel (SCOP) en taakvoorganger, met bijlagen, 1994 - 2009; 1-17; 16 omslagen en 1 pak
        128.5-0430-01 Sectorcommissie onderwijs en Wetenschappen (SCOW) (1992-)
        - 1994, 1
        - 1995, deel 2, 2
        - 1995, deel 1, 3
        - 1996, 4
        - 1997, 5
        - 1998, 6
        - 1999, 7
        - 2000, 8
        - 2001, 9
        - 2002, 10
        - 2003, 11
        - 2004, 12; pak
        - 2005, 13
        - 2006, 14
        - 2007, 15
        - 2008, 16
        - 2009, 17
      - Agenda's en notulen van de vergaderingen van de Sector Commissie Onderwijs Personeel (SCOP) en taakvoorganger, met bijlagen, 1994 - 2013; 18-40; 17 omslagen en 6 pakken
        - 1994, deel 1, 18; pak
        - 1994, deel 2, 19
        - 1995, deel 1, 20
        - 1995, deel 2, 21
        - 1996, 22; pak
        - 1997, 23; pak
        - 1998, 24; pak
        - 1999, 25; pak
        - 2000, deel 1, 26; pak
        - 2000, deel 2, 27
        - 2001, 28
        - 2002, 29
        - 2003, deel 1, 30
        - 2004, 31
        - 2005, 32
        - 2006, 33
        - 2007, 34
        - 2008, 35
        - 2009, 36
        - 2010, deel 1, 37
        - 2010, deel 2, 38
        - 2012, 39
        - 2013, 40
  - Stukken van bijzondere aard, A.2.
    - Taakuitvoering, A.2.1.
      - Georganiseerd overleg, A.2.1.1.
        - Agenda's en verslagen, A.2.1.1.1.
          - Agenda's en notulen van de vergaderingen van de afdeling voor het Voortgezet Onderwijs, Declaratiesector, 1994 - 1996; 41-43; 3 omslagen
            - 1994, 41
            - 1995, 42
            - 1996, 43
          - Agenda's en notulen van de vergaderingen van de afdeling voor het Wetenschappelijk Onderwijs, 1994 - 1997; 44-47; 4 omslagen
            - 1994, 44
            - 1995, 45
            - 1996, 46
            - 1997, 47
          - Agenda's en notulen van de vergaderingen van de afdeling voor het Voortgezet Onderwijs, Lump Sumsector, 1994 -1997; 48-51; 4 omslagen
            - 1994, 48
            - 1995, 49
            - 1996, 50
            - 1997, 51
          - Agenda's en notulen van de vergaderingen van de afdeling voor het Primair Onderwijs, 1994 - 2003; 52-62; 9 omslagen en 2 pakken
            - 1994, 52
            - 1995, 53
            - 1996, 54
            - 1997, 55
            - 1998, deel 1, 56; pak
            - 1998, deel 2, 57
            - 1999, 58; pak
            - 2000, 59
            - 2001, 60
            - 2002, 61
            - 2003, 62
          - Agenda's en notulen van de vergadering van de Tripartiet overleg Lerarenbeurs, 2012; 63; omslag
        - Overlegdossiers per jaar, A.2.1.1.2.
          - 1994, A.2.1.1.2.01.
            - Afvloeiingsregeling, 1994; 64; omslag
            - Agrarisch onderwijs, 1994; 65; omslag
            - Arbeidsongeschiktheid, 1994; 66; omslag
            - Arbeidsvoorwaardenbeleid sector Onderwijs 1993-1995, 1994; 67; omslag
            - Begroting, 1994; 68-69; 2 omslagen
              - 1994, deel 1, 68
              - 1994, deel 2, 69
            - Begroting van het ministerie van OCenW voor 1995 en 1996, 1994; 70; omslag
            - Beroepsonderwijs, 1994; 71; pak
            - Besluit buitengewoon onderwijs, 1994; 72; omslag
            - Besluit werkloosheid onderwijs- en onderzoekpersoneel, 1994; 73; omslag
            - Buitenlandse diploma's, 1994; 74; omslag
            - Commissies van beroep, 1994; 75; stuk
            - Convenant I ter verbetering van de positie van het onderwijs en het daarin werkzame onderwijspersoneel, 1994; 76; omslag
            - Convenant II ter verbetering van de structuur van de arbeidspositie van onderwijspersoneel, 1994; 77; pak
            - De toekomst van het onderwijsbestel, 1994; 78; stuk
            - Decentralisatie van arbeidsvoorwaarden, 1994; 79; pak
            - Doorstroming onderwijspersoneel, 1994; 80; stuk
            - Faciliteitenregeling anderstalige leerlingen, 1994; 81; omslag
            - Financiële arbeidsvoorwaarden, 1994; 82; omslag
            - Formatiebudgetsysteem, 1994; 83; omslag
            - Formatieregeling primair onderwijs, 1994; 84; stuk
              Nota bene: zie ook dn.225
            - Functiewaardering, 1994; 85; omslag
            - Fusie en splitsing van scholen, 1994; 86; omslag
            - Gelijke behandeling, 1994; 87; omslag
            - Georganiseerd overleg van het Werkgeversberaad Hoger onderwijs en Wetenschappelijk onderzoek (WBHW), 1994; 88; omslag
            - Gezondheidszorg, 1994; 89; omslag
            - Kaderbesluit rechtspositie voortgezet onderwijs, 1994; 90; stuk
            - Middelbaar- hoger en wetenschappelijk onderwijs, 1994; 91; omslag
            - Omscholingsfaciliteiten, 1994; 92; omlag
            - Onderwijs ondersteunend personeel, 1994; 93; omslag
            - Onderwijsbevoegdheid, 1994; 94; omslag
            - Opfrisverlof, 1994; 95; omslag
            - Personeelsbeleid informatiesysteem, 1994; 96; stuk
            - Premiespaarregeling Rijksambtenaren, 1994; 97; omslag
            - Rechtspositiebesluit lager- en kleuter onderwijs, 1994; 98; omslag
            - Rechtspositiebesluit onderwijs, 1994; 99; omslag
            - Rechtspositiereglement academische ziekenhuizen, 1994; 100; omslag
            - Rechtspositiereglement wetenschappelijk onderwijs en onderzoek, 1994; 101-103; 1 omslag en 2 pakken
              - Briefnummers 1994 tot en met 94.00461 1994, 101
              - Briefnummers 94.00486 tot en met 94.00586 1994, 102
              - Briefnummers 94.00699 tot en met 94.00925 1994, 103; omslag
            - Regeling van de minister van Algemene Zaken inzake het Besluit aanwijzingen voor convenanten, 1994; 104; omslag
            - Remedial teacher, 1994; 105; omslag
            - Sabbatsverlof, 1994; 106; pak
            - Salarissen, 1994; 107; omslag
            - Schoolbegeleidingsdiensten, 1994; 108; omslag
              Nota bene: zie ook dn.329
            - Sectoralisatie, 1994; 109; omslag
            - Sectorbestuur onderwijs en arbeidsmarkt, 1994; 110; pak
            - Symbiose onderwijs, 1994; 111; omslag
            - Vakbondsfaciliteiten, 1994; 112; omslag
            - Verplaatsingskosten, 1994; 113; omslag
            - Vervroegde uittreding, 1994; 114; omslag
            - Voortgezet algemeen volwassenonderwijs, 1994; 115; omslag
            - Voortijdige schoolverlaters, 1994; 116; omslag
            - Wachtgeld en (of) ontslagregelingen, 1994; 117-120; 2 omslagen en 2 pakken
              - Briefnummers 1994 tot en met 94.00731 1994, 117; pak
              - Briefnummers 94.00736 tot en met 94.01128 1994, 118; pak
              - 1994 apr. - dec., 119
              - 1994 jan. - apr., 120
            - Wet bevordering arbeidsinpassingen, 1994; 121; omslag
            - Wet educatie beroepsonderwijs, 1994; 122; pak
            - Wet hoger onderwijs en wetenschappelijk onderzoek, 1994; 123; omslag
            - Wet op de onderwijsverzorging, 1994; 124; omslag
            - Wet op het voortgezet onderwijs, 1994; 125-127; 2 omslagen en 1 pak
              - Briefnummers 1994 tot en met 94.00891 1994, 125; pak
              - Briefnummers 94.00908 tot en met 94.01121 1994, 126
              - 1994, 127
            - Wet op het wetenschappelijk onderwijs, 1994; 128; omslag
            - Wet op medezeggenschap in het onderwijs, 1994; 129; omslag
            - Ziekteverzuim, 1994; 130-131; 1 omslag en 1 pak
              - Briefnummers 1994 tot en met 94.00111 1994, 130; pak
              - Briefnummers 94.00597 tot en met 94.00994 1994, 131
          - 1995, A.2.1.1.2.02.
            - Afvloeiingsregeling, 1995; 132; omslag
            - Arbeidsduurverkorting, 1995; 133; omslag
            - Arbeidsongeschiktheid, 1995; 134; omslag
            - Arbeidsvoorwaardenbeleid sector Onderwijs en Wetenschappen 1995 - 1996, 135; omslag
            - Arbeidsvoorwaardenbeleid sector Onderwijs 1993 - 1996, 1995; 136; omslag
            - Begroting van het ministerie van OCenW voor 1995 en 1996, 137; omslag
            - Beroepsonderwijs, 1995; 138; omslag
            - Besluit buitengewoon onderwijs, 1995; 139; omslag
            - Besluit werkloosheid onderwijs- en onderzoekpersoneel, 1995; 140; omslag
            - Convenant I ter verbetering van de positie van het onderwijs en het daarin werkzame onderwijspersoneel, 1995; 141; omslag
            - Convenant II ter verbetering van de structuur van de arbeidspositie van onderwijspersoneel, 1995; 142; omslag
            - Decentralisatie van arbeidsvoorwaarden, 1995; 143; pak
            - Faciliteitenregeling anderstalige leerlingen, 1995; 144; omslag
            - Formatiebudgetsysteem, 1995; 145; pak
            - Formatieregeling primair onderwijs, 1995; 146; omslag
            - Functiewaardering, 1995; 147; omslag
            - Fusie en splitsing van scholen, 1995; 148; omslag
            - Georganiseerd overleg van de SCOW, 1995; 149; omslag
            - Georganiseerd overleg van het Werkgeversberaad Hoger onderwijs en Wetenschappelijk onderzoek (WBHW), 1995; 150; omslag
            - Gezondheidszorg, 1995; 151; omslag
            - Herziening van de vergaderplanning voor 1995, 152; stuk
            - Hoger onderwijs en onderzoeksplan, 1995; 153; omslag
            - Jubileumgratificatie, 1995; 154; omslag
            - Middelbaar- hoger en wetenschappelijk onderwijs, 1995; 155; omslag
            - Omscholingsfaciliteiten, 1995; 156; omslag
            - Onderwijs ondersteunend personeel, 1995; 157; omslag
            - Opfrisverlof, 1995; 158; omslag
            - Pensioenen algemeen, 1995; 159; omslag
            - Rechtspositiebesluit lager- en kleuter onderwijs, 1995; 160; omslag
            - Rechtspositiebesluit onderwijs, 1995; 161; omslag
            - Rechtspositiereglement wetenschappelijk onderwijs en onderzoek, 1995; 162; omslag
            - Regeling van de minister van Algemene Zaken inzake het Besluit aanwijzingen voor convenanten, 1995; 163; omslag
            - Sabbatsverlof, 1995; 164; omslag
            - Salarissen, 1995; 165; omslag
            - Salariswijzigingen, 1995; 166; omslag
              Nota bene: zie dn.001
            - Sectoralisatie, 1995; 167; omslag
            - Sectorbestuur onderwijs en arbeidsmarkt, 1995; 168; stuk
            - Stakingsrecht, 1995; 169; stuk
            - Taakrealisatie schoolleiding, 1995; 170; omslag
            - Vakbondsfaciliteiten, 1995; 171; omlag
            - Verlofregelingen, 1995; 172; omslag
            - Verplaatsingskosten, 1995; 173; omslag
            - Vervroegde uittreding, 1995; 174; omslag
            - Voortgezet algemeen volwassenonderwijs, 1995; 175; omslag
            - Voortijdige schoolverlaters, 1995; 176; omslag
            - Vormingswerk voor jeugdigen en jongeren, 1995; 177; omslag
            - Wachtgeld en (of) ontslagregelingen, 1995; 178-180; 1 omslag en 2 pakken
              - Briefnummers 1995 tot en met 95.00433 1995, 178
              - Briefnummers 95.00448 tot en met 95.00765 1995, 179
              - Briefnummers 95.00801 tot en met 95.00920 1995, 180; omslag
            - Wet educatie beroepsonderwijs, 1995; 181; omslag
            - Wet hoger onderwijs en wetenschappelijk onderzoek, 1995; 182; omslag
            - Wet op de onderwijsverzorging, 1995; 183; omslag
            - Wet op het primair onderwijs, 1995; 184; omslag
            - Wet op het voortgezet onderwijs, 1995; 185; pak
            - Wet op medezeggenschap in het onderwijs, 1995; 186; omslag
            - Wijziging van het Opleidingsmodel Afdeling Inrichtingsassistent en opheffing onderwijsvoorrangsbeleid per 01-08-1997, 1995; 187; stuk
            - Wijziging van het Rechtspositiebesluit onderwijs (Bezem-Koninklijk Besluit), 1995; 188; omslag
              Nota bene: zie ook dn.330
            - Wijziging van sociale verzekeringswetten, 1995; 189; omslag
            - Ziekteverzuim, 1995; 190; stuk
          - 1996, A.2.1.1.2.03.
            - Aard en structuur van het Georganiseerd Overleg, 1996; 191; omslag
              Nota bene: zie ook dn.055
            - Afvloeiingsregeling, 1996; 192; stuk
            - Arbeidsduurverkorting, 1996; 193; omslag
            - Arbeidsongeschiktheid, 1996; 194; omslag
            - Arbeidsvoorwaardenbeleid, sector Onderwijs en Wetenschappen 1995-1996, 195-198; 1 omslag en 3 pakken
              - Briefnummers 1996 tot en en met 96.00143 1996, 195
              - Briefnummers 96.00170 tot en met 96.00272 1996, 196
              - Briefnummers 96.00295 tot en met 96.00524 1996, 197
              - Briefnummers 96.00548 tot en met 96.00705 1996, 198; omslag
            - Arbeidsvoorwaardenbeleid, sector Onderwijs 1993-1997, 1996; 199; omslag
            - Begroting ministerie van OCenW 1997 (Arbeidsmarkteffectrapportage), 1996; 200; pak
            - Begroting van het ministerie van OCenW voor 1995 en 1996, 201; stuk
            - Beroepsonderwijs, 1996; 202; omslag
            - Besluit buitengewoon onderwijs, 1996; 203; omslag
            - Besluit werkloosheid onderwijs- en onderzoekpersoneel, 1996; 204; pak
            - Commissies van beroep, 1996; 205; omslag
            - Convenant I ter verbetering van de positie van het onderwijs en het daarin werkzame onderwijspersoneel, 1996; 206-207; 1 omslag en 1 pak
              - Briefnummers 1996 tot en met 96.00345 1996, 206; pak
              - Briefnummers 96.00441 tot en met 96.00709 1996, 207
            - Convenant II ter verbetering van de structuur van de arbeidspositie van onderwijspersoneel, 1996; 208; omslag
            - Decentralisatie van arbeidsvoorwaarden, 1996; 209; omslag